【裁判字號】    97,上易,35
【裁判日期】    970123
【裁判案由】    毒品危害防制條例
【裁判全文】
臺灣高等法院臺南分院刑事判決          97年度上易字第35號
上  訴  人
即  被  告  甲○○
                    現於臺灣臺南監獄臺南分監執行中
上列上訴人因毒品危害防制條例案件，不服臺灣台南地方法院96
年度易字第1381號中華民國96年11月23日第一審判決（起訴案號
：臺灣台南地方法院檢察署96年度營毒偵字第473號），提起上
訴，本院判決如下：
    主  文
上訴駁回。
    理  由
一、按提起上訴，應以上訴書狀，敘述具體理由，提出於原審法
    院為之，刑事訴訟法第三百五十條第一項、第三百六十一條
    第二項分別定有明文。又第二審上訴書狀，應敘述「具體理
    由」，所稱具體理由，係指須就不服之判決為具體之指摘而
    言，如僅泛稱原判決，認事用法不當或採證違法、判決不公
    、量刑過重等，均非具體理由；又上訴理由之具體與否，係
    屬第二審法院審查範圍，不在法院命補正之列，是上訴書狀
    如已敘述理由，無論其具體與否，即無待補提理由書或命補
    正，法院辦理刑事訴訟案件應行注意事項第一六二條亦有明
    文。是上訴之法律上程式，為應以上訴書狀，就不服之判決
    為具體指摘，並向原審法院提出，始合乎上訴法律上程式。
    次按第二審法院認為上訴有刑事訴訟法第三百六十二條前段
    情形者（即上訴不合法律上之程式），應以判決駁回之，刑
    事訴訟法第三百六十七條前段亦有明文。
二、本件上訴意旨略以：因吸毒是為自殘行為，且量刑太重云云
    ，而指摘原判決不當。然查：上訴人即被告甲○○前因施用
    毒品案件，經裁定送觀察勒戒後，經評定認無繼續施用毒品
    之傾向，於民國89年6月23日釋放，並經臺灣台東地方法院
    檢察署於同日以89年度毒偵緝字第20號為不起訴處分確定。
    復因於94年2月27日凌晨3時許施用毒品，經臺灣台中地方法
    院以94年度易字第799號判處有期徒刑5月確定，於95年8月3
    1日易科罰金執行完畢。又因分別於95年5月20日下午5時許
    及同年7月25日下午某時許施用毒品，經臺灣臺南地方法院
    於96年1月5日以95年度簡字第3279號判處有期徒刑二月確定
    ，現正執行中。詎仍不知戒除毒癮，基於施用第二級毒品甲
    基安非他命之犯意，於96年8月27日22時許再度施用毒品，
    故原審法院審酌各該情狀量處被告有期徒刑柒月，實已符合
    罪刑相當之原則，使罰當其罪，以契合人民之法律感情，核
    無不合。茲上訴人即被告上訴意旨，僅以吸毒是自殘行為，
    量刑太重為由，執為上訴理由，指摘原判決不當，其上訴理
    由，顯非具體，依上所述，應予駁回。爰依刑事訴訟法第三
    百七十二條規定，不經言詞辯論，逕行判決。
據上論斷，應依刑事訴訟法第三百六十七條前段、第三百七十二
條，判決如主文。
中    華    民    國    97    年    1     月    23    日
                    刑事第三庭  審判長法  官    陳義仲
                                      法  官    蘇清水
                                      法  官    宋明蒼
以上正本證明與原本無異。
不得上訴。
                                      書記官    翁心欣
中    華    民    國    97    年    1     月    23    日


司法院資訊處製作；財團法人民間司法改革基金會備份。
